臺灣南投地方法院民事簡易判決
111年度投簡字第40號
原      告  台北富邦商業銀行股份有限公司

法定代理人  程耀輝  



訴訟代理人  陳朝舜  
被      告  高煒富即承究工程行


上列當事人間清償借款事件，本院於民國111年3月22日言詞辯論
終結，判決如下：
    主      文
被告應給付原告新臺幣參拾柒萬伍仟陸佰柒拾貳元，及自民國一
百一十年七月四日起至清償日止，按週年利率百分之二點八四五
計算之利息，暨自民國一百一十年八月五日起至清償日止，逾期
在六個月以內者，按上開利率百分之十，逾期超過六個月者，按
上開利率百分之二十計算之違約金。
訴訟費用新臺幣肆仟零捌拾元由被告負擔。
本判決第一項得假執行。但被告如以新臺幣參拾柒萬伍仟陸佰柒
拾貳元為原告預供擔保，得免為假執行。
    事實及理由
一、原告起訴主張：被告前於民國109年9月2日向原告借款新臺
    幣（下同）500,000元，並簽立授信總約定書及授信核定通
    知書，借款期間自109年9月4日起至112年9月4日止，按期攤
    還本息，利息按央行擔保放款融通利率減0.5%機動計息（目
    前為年息1%），自110年6月30日後按中華郵政股份有限公司
    定儲二年機動利率，加碼年利率2%計算（目前為年息2.845%
    ），如未按期給付，自逾期之日起6個月以內，按約定利率1
    0%，逾期超過6個月，按約定利率20%計付違約金；若未依約
    還款，借款視為全部到期。詎被告僅繳納本息至110年7月3
    日，尚欠本金375,672元及利息、違約金未清償，爰依消費
    借貸之法律關係，提起本件訴訟等語。並聲明：如主文第1
    項所示。
二、被告抗辯略以：對原告請求沒有意見，惟其現在經濟能力沒
    有辦法負擔，其去年4月有開腦，重大疾病傷害，只要後仰
    就會頭暈，不是故意不清償等語。
三、法院之判斷：
（一）原告主張之上開事實，業據其提出與所述相符之授信總約
      定書、授信核定通知書、台幣放款利率查詢及客戶放款交
      易明細表等件為證，被告於言詞辯論期日到場亦未爭執，
      本院依調查證據之結果，堪信原告前揭主張為真實。至被
      告抗辯現在經濟能力沒有辦法負擔等等，惟債務人之清償
      能力，與其應負之清償責任範圍無涉，尚非得拒絕清償之
      事由，是被告此部分所辯，自無可採。
（二）從而，原告依消費借貸之法律關係，請求被告給付如主文
      第1項所示之金額、利息及違約金，為有理由，應予准許
      。　　　
四、本件係就民事訴訟法第427條第1項訴訟適用簡易程序所為被
    告敗訴之判決，爰依同法第389條第1項第3款之規定，職權
    宣告假執行，並依同法第392條第2項規定，依職權宣告被告
    於預供擔保後，得免為假執行。
五、本件訴訟費用額確定為4,080元（即裁判費4,080元），依民
    事訴訟法第78條，由被告負擔。
中　　華　　民　　國　　111 　年　　3 　　月　　31　　日
                        臺灣南投地方法院南投簡易庭
                              法  官  丁婉容
以上為正本係照原本作成。
如不服本判決，應於送達後20日內，向本院提出上訴狀並表明上
訴理由，如於本判決宣示後送達前提起上訴者，應於判決送達後
20日內補提上訴理由書（須附繕本）；並向本院繳足上訴裁判費
。　　　　　　　　　　　　　　　
中　　華　　民　　國　　111 　年　　3 　　月　　31　　日
                              書記官  詹書瑋